【裁判字號】    98,簡上,203
【裁判日期】    980729
【裁判案由】    誣告
【裁判全文】
臺灣臺北地方法院刑事判決             98年度簡上字第203號
上  訴  人
即  被  告  甲○○
上列被告因誣告案件，不服本院97年度簡字第4919號，中華民國
98年3月31日第一審刑事簡易判決（聲請簡易判決處刑案號：臺
灣臺北地方法院檢察署97年度偵緝字第2284號、第2285號），提
起上訴，本院管轄第二審之合議庭判決如下：
    主      文
上訴駁回。
    理      由
一、按第一審法院依被告在偵查中之自白或其他現存之證據，已
    足認定其犯罪者，得因檢察官之聲請，不經通常審判程序，
    逕以簡易判決處刑，刑事訴訟法第449條第1項前段定有明文
    。次按檢察官審酌案件情節，認為宜以簡易判決處刑者，應
    即以書面為聲請；前條第一項之案件，被告於偵查中自白者
    ，得向檢察官表示願受科刑之範圍或願意接受緩刑之宣告，
    檢察官同意者，應記明筆錄，並即以被告之表示為基礎，向
    法院求刑或為緩刑宣告之請求，同法第451條第1項、第451
    條之1第1項規定甚明。又依刑事訴訟法第451條之1之請求所
    為之科刑判決，不得上訴，同法第455條之1第2項亦有明定
    。再者，第二審法院認為上訴有刑事訴訟法第362條前段上
    訴不合法律上之程式或法律上不應准許或其上訴權已經喪失
    者，應以判決駁回之，刑事訴訟法第367條前段規定甚詳，
    且上開規定為簡易程序所準用，復據同法第455條之1第3項
    揭諸至明。
二、經查，本件上訴人即被告甲○○係於民國97年11月20日臺灣
    臺北地方法院檢察署97年度偵緝字第2285號案件偵訊時，就
    本件誣告罪自白犯行，經檢察官當庭訊問：「誣告部分，有
    期徒刑3個月，聲請簡易判決處刑，有何意見？」，被告亦
    答稱：「誣告部分，我願意接受有期徒刑3個月，聲請簡易
    判決處刑」等語，並由被告親自於偵訊筆錄上簽名確認無訛
    ，此有該日訊問筆錄在卷可參（見97年度偵緝字第2285號卷
    第12至13頁）。嗣檢察官乃依被告願受科刑範圍之表示，向
    本院聲請簡易判決處刑，並以被告同意之刑度向本院求處有
    期徒刑3月之刑罰，經本院原審於98年3月31日以97年度簡字
    第4919號刑事判決判處被告有期徒刑3月，如易科罰金，以
    新臺幣1千元折算1日，有97年度偵緝字第2284號、第2285號
    聲請簡易判決處刑書及本院97年度簡字第4919號刑事簡易判
    決附卷可憑，揆諸上開規定，原審既依檢察官求刑之範圍為
    本案判決，依法被告及檢察官即均不得上訴。又本件檢察官
    於偵訊中同意以被告表示之科刑範圍即有期徒刑3月為基礎
    ，向法院求刑，業經記明於筆錄，至臻明確，已如前述，是
    被告以檢察官原承諾要對伊輕判2個月，原判決竟重判3個月
    ，顯有違誤云云為由，提起上訴，即乏其據。至刑事訴訟法
    第454條第1項第5款規定，對於簡易判決得上訴者，固應於
    簡易判決處刑書記載「得提起上訴之曉示。但不得上訴者，
    不在此限」；惟於不得上訴之處刑書誤為此項得提起上訴之
    記載，殊難即謂該判決得為上訴（最高法院95年台非字第28
    1號判決意旨參照）。原審簡易判決處刑書雖誤載「如不服
    本判決應於收受送達後10日內向本院提出上訴書狀」等語，
    惟仍不得以此項文字之誤載即主張得對該判決提起上訴。綜
    上，參諸前開說明及法律規定，本件被告對於不得上訴之判
    決提起上訴，其上訴為法律上所不應准許，爰不經言詞辯論
    ，逕以判決駁回之。
據上論斷，應依刑事訴訟法第455條之1第1項、第2項、第3項、
第367條前段、第372條，判決如主文。
中    華    民    國    98    年    7     月    29    日
                  刑事第十一庭  審判長法  官  劉方慈
                                      法  官  黃紹紘
                                      法  官  林庚棟
以上正本證明與原本無異。
如不服本判決，應於判決送達後10日內，向本院提出上訴狀；上
訴書狀應敘述具體理由，未敘述上訴理由者，應於上訴期間屆滿
後20日內補提上訴理由書於本院。
                                      書記官  殷玉芬
中    華    民    國    98    年    7     月    31    日


司法院資訊處製作；財團法人民間司法改革基金會備份。
